臺灣高等法院臺南分院刑事判決　　　　　九十一年度上易字第六七七號　Ａ
　　　上　訴　人
　　　即　被　告　甲　○　○
右上訴人因竊盜等案件，不服臺灣臺南地方法院九十一年度訴字第二七七號中華民國
九十一年五月三日第一審判決（起訴案號：臺灣臺南地方法院檢察署九十一年度偵字
第二七八七號），提起上訴，本院判決如左：
      主      文
原判決撤銷。
甲○○共同攜帶兇器竊盜，處有期徒刑陸月，如易科罰金以參佰元折算壹日。
扣案如附表編號１至３、５至所示之物，均沒收。
      事      實
一、甲○○與黃昭瑋（另併案由臺灣臺南地方法院審理中）基於共同意圖為自己不法
    所有之犯意聯絡，於民國（下同）九十一年三月八日凌晨三、四時許，在高雄市
    左營區崇實新村五十五之一號前，推由黃昭瑋攜帶其所有客觀上足對人之生命、
    身體、安全構成威脅之兇器螺絲起子一把，先破壞汽車門鎖，再以螺絲起子插入
    電門內發動引擎之方法，竊取乙○○所有車牌號碼ＬＩ─一二三六號自用小客車
    一部，甲○○則在旁把風接應，得手後拆卸車內音響出售他人圖利。嗣於翌（九
    ）日凌晨四時四十分許，兩人共乘該車至台南縣永康市○○里○○○路八十八巷
    四十一號前，為警查獲，並扣得黃昭瑋所有，且供共同犯罪所用或預備之用如附
    表編號１至３、５至所示之行竊工具。
二、案經台南縣警察局永康分局報請臺灣臺南地方法院檢察署檢察官偵查起訴。
      理      由
一、訊據上訴人即被告甲○○矢口否認有竊盜犯行，辯稱：本件係黃昭瑋竊盜，伊完
    全不知情，當時是黃昭瑋叫伊把車子開回來，伊並不知道那是贓車，伊也沒有拆
    車子裡面的音響，是黃昭瑋偷完車子以後才偽造車牌，查獲的工具如何來，伊不
    知情等語。惟查右揭事實，業據被告甲○○於警訊、偵查中及原審審理時均坦白
    承認，核與共犯黃昭瑋供述及被害人乙○○所指失竊情節相符，並有車輛車牌失
    竊作業查獲車輛認可資料、車籍作業系統查詣認可資料及贓物認領保管單一紙附
    警卷及如附表編號１至３、５至所示之行竊工具扣案足資佐證。本件事證明確
    ，被告所辯，為圖卸飾詞，不足採信。其犯行洵堪認定。
二、按螺絲起子客觀上具有危險性，足對人之生命、身體、安全構成威脅，為兇器之
    一種，被告甲○○意圖為自己不法之所有，推由共犯黃昭瑋攜帶上揭兇器竊取被
    害人之財物，所為係犯刑法第三百二十一條第一項第三款之攜帶兇器竊盜罪。被
    告甲○○雖未下手行竊，惟在旁把風接應，已參與犯罪構成要件之行為，被告甲
    ○○與黃昭瑋間有犯意之聯絡，行為之分擔，均為共同正犯。
三、原審對被告甲○○予以論罪科刑，固非無見；惟查原判決既認被告無偽造８Ａ－
    ５３２０車牌（詳如後述），乃又認該車牌即附表編號４部分，為共犯黃昭瑋所
    有預備供犯竊盜罪所用之物，併予宣告沒收，自有未合。被告上訴意旨否認犯罪
    ，固無足取，惟原判決既有可議，自應由本院將原審不當之判決，予以撤銷改判
    ；爰審酌被告犯罪之動機、目的、參與之程度、所生危害、所得利益、其品行智
    識程度及犯罪後態度等一切情狀，量處有期徒刑六月，併諭知易科罰金之折算標
    準。扣案如附表編號１至３、５至所示之物，為共犯黃昭瑋所有，供共同行竊
    所用或預備之物，已據黃昭瑋於警訊時供明在卷，依共犯連帶沒收原則，併均依
    法宣告沒收。
四、公訴意旨另認：被告甲○○與黃昭瑋共同竊取乙○○所有之自小客車後，在不詳
    時、地偽造八Ａ─五三二０號車牌二面，懸掛於乙○○所有之自小客車上，因認
    被告另涉犯刑法第二百十六條、第二百十條之行使偽造私文書罪嫌。惟本件被告
    甲○○於行竊乙○○所有自小客車後，當日即行返家睡覺，贓車即由黃昭瑋占有
    中，迄案發前始再與黃昭瑋共乘上開竊得之自小客車外出，業據被告甲○○及共
    犯黃昭瑋於警訊及本院審理中供明在卷。黃昭瑋於警訊時並供述：「我與阿明約
    好於九十一年三月八日十三時許，在台南市○○路、北安路口果菜市場交車，準
    備由阿明開別處拆卸音響喇叭及擴大機，隔沒多久，約十四時二十分許，阿明又
    將贓車開回原處，事後兩人又將贓車開至安和路工業區內的一處空地將阿明拆不
    下的擴大機及喇叭合力拆下，並交給阿明帶走，那兩面車牌可能是交給阿明這段
    時間被阿明偷換走的」等語，難謂被告甲○○有何參與偽造車牌之行為，依目前
    查得之證據，被告甲○○自行竊後即未再接觸該車，自無可能共同偽造車牌。此
    外，復查無其他積極證據足資證明被告有參與此部分行使偽造私文書之犯行，原
    應為無罪之諭知，惟公訴意旨認此部分與前開竊盜科刑部分有牽連犯裁判上一罪
    關係，爰不另為無罪之諭知，併為敘明。
據上論斷，應依刑事訴訟法第三百六十九條第一項前段、第三百六十四條、第二百九
十九條第一項前段，刑法第二十八條、第三百二十一條第一項第三款、第四十一條第
一項前段、第三十八條第一項第二款，判決如主文。
本案經檢察官張佩珍到庭執行職務。
中    華    民    國      九十一      年      七      月        九      日
                                  臺灣高等法院臺南分院刑事第六庭
          審判長法官  楊    明    章
                                            法官  顏    基    典
                                            法官  高    明    發
右正本證明與原本無異。
不得上訴。
                                      法院書記官  李    梅    菊
中    華    民    國      九十一      年      七      月        十      日
附錄本判決論罪法條全文：
刑法第三百二十一條第一項第三款
犯竊盜罪而有左列情形之一者，處六月以上、五年以下有期徒刑：
三、攜帶兇器而犯之者。
附表
┌──┬────────────┬──┐
│編號│品                    名│數量│
├──┼────────────┼──┤
│ １ │汽車電腦晶片（裕隆車）  │ 壹 │
├──┼────────────┼──┤
│ ２ │汽車電腦晶片（ＢＭＷ）  │ 壹 │
├──┼────────────┼──┤
│ ３ │汽車電腦鎖頭含鑰匙兩支  │ 壹 │
├──┼────────────┼──┤
│ ４ │車牌８Ａ─５３２０偽造  │ 貳 │
├──┼────────────┼──┤
│ ５ │大扳手                  │ 壹 │
└──┴────────────┴──┘
┌──┬────────────┬──┐
│ ６ │鋸（原判決誤載為鉅）子  │ 壹 │
├──┼────────────┼──┤
│ ７ │固定老虎鉗              │ 貳 │
├──┼────────────┼──┤
│ ８ │手電筒                  │ 壹 │
├──┼────────────┼──┤
│ ９ │鉗子                    │ 貳 │
├──┼────────────┼──┤
│ １０ │丈量尺                  │ 壹 │
├──┼────────────┼──┤
│  │六角扳手                │ 壹 │
├──┼────────────┼──┤
│  │Ｔ型螺絲起子            │  │
├──┼────────────┼──┤
│  │美工刀                  │ 壹 │
├──┼────────────┼──┤
│  │大小螺絲起子            │ 陸 │
└──┴────────────┴──┘
┌──┬────────────┬──┐
│  │六角扳手                │  │
├──┼────────────┼──┤
│  │汽車引擎鎖頭            │ 貳 │
├──┼────────────┼──┤
│  │Ｔ型鐵鉤                │ 壹 │
├──┼────────────┼──┤
│  │銼刀            │ 壹 │
├──┼────────────┼──┤
│  │汽車鑰匙                │ 伍 │
├──┼────────────┼──┤
│  │電源接線                │ 壹 │
└──┴────────────┴──┘
